【裁判字號】    97,審易,1525
【裁判日期】    970915
【裁判案由】    竊盜等
【裁判全文】
臺灣高雄地方法院刑事判決            97年度審易字第1525號
公  訴  人  臺灣高雄地方法院檢察署檢察官
被      告  丙○○
上列被告因竊盜等案件，經檢察官提起公訴（97年度偵字第1638
6 號），嗣因被告於準備程序進行中就被訴事實為有罪陳述，經
告知簡式審判程序之旨並聽取當事人意見後，本院裁定進行簡式
審判程序並判決如下：
    主  文
丙○○共同竊盜，處有期徒刑月，扣案鑰匙壹支沒收；又共同
毀壞安全設備竊盜，處有期徒刑柒月。應執行有期徒刑捌月，扣
案鑰匙壹支沒收。
    事  實
一、丙○○與乙○○（前經本院判決有罪在案）2 人於民國97年
    6 月3 日15時許，行經高雄市左營區○○○路752 號旁，因
    見丁○○所有車牌號碼XVI-608 號重型機車停放在該址，竟
    頓生貪念，乃共同基於意圖為自己不法所有之犯意聯絡，推
    由乙○○在旁把風，丙○○則逕以自備鑰匙開啟機車電門之
    方式，竊取前開重型機車既遂。其後渠2 人另基於意圖為自
    己不法所有之犯意聯絡，於同年月5 日10時許，偕同前往高
    雄市左營區建業新村145 號前，同推由乙○○在外把風，另
    由丙○○逕持磚頭損壞大門門鎖後進入該址（無故侵入住宅
    部分未據告訴），再以徒手方式竊取甲○○所有之白鐵洗碗
    槽與水塔各1 個既遂。嗣於同日11時許，渠2 人騎乘前開所
    竊機車行經高雄市○○區○○路280 號之2 前遭警盤檢查獲
    ，進而查悉上情，另扣得丙○○所有供竊取前開機車所用鑰
    匙1 支。
二、案經丁○○、甲○○訴由高雄市政府警察局左營分局報請台
    灣高雄地方法院檢察署檢察官偵查起訴。
    理  由
一、被告丙○○所犯各係刑法第320 條第1 項普通竊盜罪、同法
    第321 條第1 項第2 款加重竊盜既遂罪，其法定刑俱為死刑
    、無期徒刑、最輕本刑為3 年以上有期徒刑以外之罪，於準
    備程序進行中被告就被訴事實為有罪陳述，由法官告知簡式
    審判程序要旨並聽取其與公訴人之意見，經被告同意適用簡
    式審判程序後，本院亦認無不得或不宜改依簡式審判程序進
    行之處，爰依刑事訴訟法第273 條之1 第1 項、第28 4條之
    1 規定裁定進行簡式審判程序，合先敘明。
二、上揭犯罪事實，各經證人丁○○、甲○○分別於警詢中指證
    綦詳，且與共同被告乙○○前於警詢中供述情節互核相符，
    並有現場照片6 幀及贓物認領保管單2 紙在卷可稽，另扣得
    被告丙○○所有供渠等實施竊取前開機車所用鑰匙1 支可資
    憑佐，復據被告丙○○於本院審理中坦認上情不諱，足徵其
    自白確與事實相符，堪予採信。再按，行為人毀損門鎖而實
    施竊盜行為者，究應論以刑法第321 條第1 項第2 款所定「
    毀壞門扇」或「毀壞安全設備」之加重條件，須視該門鎖是
    否屬於門扇之一部份為斷。倘若該鎖乃係構成門之一部（如
    司畢靈鎖）而加以毀壞，即屬前者；惟若毀壞者係附加於門
    上之鎖，則應該當後者所定構成要件。查被告丙○○於97年
    6 月5 日所破壞之門鎖要係附加於門上、再以鐵鎖兩端結合
    鐵鍊加以上鎖，而被告丙○○則係以磚頭砸毀鐵鍊之方式加
    以毀壞一節，業據其在偵查中供述屬實，並有卷附現場照片
    3 幀（參見警卷第83、84頁）可證，揆諸首揭說明，足認被
    告丙○○前開所為實非毀壞門扇、而應論以毀壞安全設備之
    加重竊盜罪責，方屬適法。綜前所述，本件事證明確，被告
    丙○○前揭犯行俱堪認定，均應依法論科。
三、核被告丙○○所為，各係犯刑法第320 條第1 項普通竊盜既
    遂罪及同法第321 條第1 項第2 款毀壞其他安全設備之加重
    竊盜既遂罪。公訴意旨誤認被告就97年6 月5 日所為應係成
    立毀越門扇之加重竊盜罪云云，於法容有未恰，應予指明。
    被告丙○○與同案被告乙○○就前揭犯行，彼此間具有犯意
    聯絡及行為分擔，應論以共同正犯。又被告先後2 次犯行之
    犯意個別、行為互殊，應予分論併罰。本院審酌被告不思以
    己力正當謀生，反圖不勞而獲，任意竊取他人財物，及其犯
    罪之動機、目的、手段暨犯罪參與程度，並兼衡其品行、生
    活狀況、智識程度與事後尚能坦承全部犯行、態度良好等一
    切情狀，分別量處如主文所示之刑，並定其應執行之刑，以
    資懲儆。此外，扣案鑰匙1 支乃係被告丙○○所有且供竊取
    前開機車所用之物，爰依刑法第38條第1 項第2 款規定就其
    所犯普通竊盜既遂罪刑以下宣告沒收，附此敘明。
據上論斷，應依刑事訴訟法第273 條之1 第1 項、第299 條第1
項前段，刑法第320 條第1 項、第321 條第1 項第2 款、第28條
、第51條第5 款、第38條第1 項第2 款，刑法施行法第1 條之1
，判決如主文。
中    華    民    國    97    年    9     月    15    日
                  刑事第七庭  法  官    陳明呈
以上正本證明與原本無異。
如不服本判決應於收受本判決後10日內向本院提出上訴書狀，並
應敘述具體理由，如未敘述上訴理由者，應於上訴期間屆滿後20
日內補提理由書狀於本院（均須按他造當事人之人數附繕本）「
切勿逕送上級法院」。
中    華    民    國    97    年    9     月    15    日
                              書記官    張琇晴
附錄本判決論罪科刑之法條：
中華民國刑法第320條(普通竊盜罪、竊佔罪)
意圖為自己或第三人不法之所有，而竊取他人之動產者，為竊盜
罪，處5 年以下有期徒刑、拘役或500 元以下罰金。
意圖為自己或第三人不法之利益，而竊佔他人之不動產者，依前
項之規定處斷。
前二項之未遂犯罰之。
中華民國刑法第321條
犯竊盜罪而有左列情形之一者，處6 月以上、5 年以下有期徒刑
：
  一、於夜間侵入住宅或有人居住之建築物、船艦或隱匿其內而
      犯之者。
  二、毀越門扇、牆垣或其他安全設備而犯之者。
  三、攜帶兇器而犯之者。
  四、結夥三人以上而犯之者。
  五、乘火災、水災或其他災害之際而犯之者。
  六、在車站或埠頭而犯之者。
前項之未遂犯罰之。


司法院資訊處製作；財團法人民間司法改革基金會備份。
